臺灣嘉義地方法院刑事判決
110年度易字第266號
公  訴  人  臺灣嘉義地方檢察署檢察官
被      告  陳育正



                    （另案在法務部○○○○○○○○執行強制戒治中）
上列被告因竊盜案件，經檢察官提起公訴（110年度偵字第3573
號），本院判決如下：
    主    文
陳育正共同犯侵入住宅竊盜罪，累犯，處有期徒刑柒月。
    犯罪事實
一、陳育正與徐○貞（已歿）共同基於意圖為自己不法之所有，
    基於侵入住宅竊盜之犯意，於民國109年7月9日16時49分許
    ，趁林○○位在嘉義縣大林鎮住處無人在家之際，陳育正與徐
    ○貞尋得藏放在上開住處門外之鑰匙持以開門進入林○○住宅
    ，徒手共同竊得現金新臺幣（下同）600元及行動電話1支，
    得手後離去。經警據報調閱監視錄影後，循線查悉上情。
二、案經林○○訴由嘉義縣警察局民雄分局報告臺灣嘉義地方檢察
    署檢察官偵查起訴。
    理    由
一、按被告以外之人於審判外之陳述，雖不符刑事訴訟法第159
    條之1至第159條之4之規定，而經當事人於審判程序同意作
    為證據，法院審酌該言詞陳述或書面陳述作成時之情況，認
    為適當者，亦得為證據，此觀刑事訴訟法第159條之5第1項
    規定甚明。查被告陳育正及檢察官於本院就以下本判決引用
    之證據均同意有證據能力（本院卷第110頁），本院審酌卷
    附言詞陳述及書面陳述作成時之情況，尚無違法不當，與本
    案待證事實間復具有相當之關聯性，且經本院於審理時逐一
    提示予當事人表示意見，而認上開證據資料合於刑事訴訟法
    第159條之5規定，因而均具證據能力。至其餘憑以認定本案
    犯罪事實之非供述證據，查無違反法定程序取得之情，依同
    法第158條之4規定反面解釋，亦具證據能力。
二、上揭犯罪事實，業據被告於偵訊中及本院均坦承不諱，核與
    證人即告訴人林○○於警詢之指述相符（警卷第4頁），並有
    車輛詳細資料報表1份、現場照片7張，及監視器錄影畫面截
    圖13張附卷可考（警卷第7至17頁、第19頁）。從而，本案
    事證明確，被告犯行洵堪認定，應依法論科。
三、論罪科刑：
（一）核被告所為，係犯刑法第321條第1項第1款侵入住宅竊盜
      罪。
（二）被告與成年共犯徐○貞，就上開犯行，有犯意聯絡及行為
      分擔，為共同正犯。
（三）被告前因竊盜等案件，經臺灣高等法院臺南分院以106年
      度聲字第161號裁定定應執行有期徒刑3年6月確定，於108
       年6月6日假釋付保護管束，並於108年8月23日假釋期滿
      未經撤銷，視為執行完畢等情，其於受徒刑之執行完畢後
      ，5年以內故意再犯本案有期徒刑以上之罪，已符合累犯
      規定之要件，另審酌被告前因竊盜等案件受判決並接受執
      行，卻於執行完畢後不久，即再犯本案相同罪質之罪，可
      見其對於刑罰之反應力薄弱，主觀上呈現之惡性亦較重，
      故認被告所犯本案竊盜罪，應依刑法第47條第1項之規定
      ，論以累犯，並依法加重其刑（司法院釋字第775號解釋
      意旨參照）。
（四）爰審酌被告僅因自己所需而與共犯徐○貞恣意侵入他人住
      宅竊取財物，顯對他人財產權欠缺尊重，亦對告訴人之居
      住安寧自由有所損害，並對社會治安致生危害，所為實屬
      不該；惟考量被告犯後坦承犯行，然尚未賠償告訴人之損
      失，致告訴人之損失未能彌補；暨兼衡被告於本院自陳之
      智識程度、工作及家庭、經濟狀況等一切情狀（涉及個人
      隱私均詳卷），量處如主文所示之刑。
四、未扣案之現金600元、行動電話1支雖為被告與共犯徐○貞之
    本案犯罪所得，然被告於偵查至本院中自始均稱竊得物為共
    犯取走，並稱係因對共犯尚有欠債，亦不好意思向共犯徐○
    貞分配上開竊得之物（偵卷第85頁；本院卷第108頁）。本
    案被告及共犯所竊得之物品不多，價值亦難謂高，則被告所
    述尚屬合理，應可採信。並詳閱本案卷證資料，復無證據證
    明被告分得上開竊得之物，自不予宣告沒收，併此敘明。
據上論斷，應依刑事訴訟法第299條第1項前段，刑法第321條第1
項第1款、第28條、第47條第1項，刑法施行法第1條之1第1項，
判決如主文。
本案經檢察官李志明提起公訴，檢察官陳志川到庭執行職務
中　　華　　民　　國　　110 　年　　7 　　月　　30　　日
                  刑事第三庭  法  官  方宣恩
以上正本證明與原本無異。
如不服本判決應於收受判決後20日內向本院提出上訴書狀，並應
敘述具體理由；其未敘述上訴理由者，應於上訴期間屆滿後20日
內向本院補提理由書（均須按他造當事人之人數附繕本）「切勿
逕送上級法院」。告訴人或被害人如對於本判決不服者，應具備
理由請求檢察官上訴，其上訴期間之計算係以檢察官收受判決正
本之日期為準。　　　　　　　　　
中　　華　　民　　國　　110 　年　　7 　　月　　30　　日
                              書記官  藍盡忠   
附錄本案論罪科刑法條全文：
中華民國刑法第321條
犯前條第一項、第二項之罪而有下列情形之一者，處六月以上五
年以下有期徒刑，得併科五十萬元以下罰金：
一、侵入住宅或有人居住之建築物、船艦或隱匿其內而犯之。
二、毀越門窗、牆垣或其他安全設備而犯之。
三、攜帶兇器而犯之。
四、結夥三人以上而犯之。
五、乘火災、水災或其他災害之際而犯之。
六、在車站、港埠、航空站或其他供水、陸、空公眾運輸之舟、
車、航空機內而犯之。
前項之未遂犯罰之。